【裁判字號】    99,上訴,2765
【裁判日期】    990930
【裁判案由】    毒品危害防制條例
【裁判全文】
臺灣高等法院刑事判決                99年度上訴字第2765號
上  訴  人
即  被  告  甲○○
選任辯護人  李富湧律師
上列上訴人因毒品危害防制條例案件，不服臺灣臺北地方法院98
年度訴字第1187號，中華民國99年6月29日第一審判決（起訴案
號：臺灣臺北地方法院檢察署98年度偵字第12606號），提起上
訴，本院判決如下：
    主  文
上訴駁回。
    事  實
一、甲○○（綽號「小智」）曾犯竊盜、詐欺、偽造文書等罪，
    分別經臺灣苗栗地方法院判處有期徒刑6月、2月、2月、2月
    、2月，定應執行刑為有期徒刑1年1月確定，嗣經減刑各減
    為有期徒刑3月、1月、1月、1月、1月，應執行有期徒刑6月
    又15日，於民國96年8月28日縮刑期滿執行完畢。詎甲○○
    仍不悔悟，明知愷他命（俗稱Ｋ他命、「片子」）係毒品危
    害防制條例第2條第2項第3款所規定之第三級毒品，依法不
    得販賣、未經許可不得持有，竟意圖營利，使用行動電話門
    號0000000000號作為聯絡工具，各於附表所示之時間，接獲
    侯凱允來電購買愷他命之要約後，與侯凱允相約在臺北市○
    ○區○○街之某便利商店、檳榔攤及漫畫店等處所前，以附
    表所示交易方式，販賣愷他命予侯凱允牟利，合計得款新臺
    幣（下同）6,100元（各次之販賣時間、交易方式、數量、
    價格及交付地點等，均詳如附表所示）。嗣於98年5月21日
    晚間6時30分許，經警持搜索票至甲○○位在臺北市○○區
    ○○街176巷10號7樓頂樓加蓋處執行搜索時，當場查獲甲○
    ○持有用以販賣之第三級毒品愷他命1包（原淨重0.158公克
    ，取樣0.001公克鑑驗用罄，驗餘淨重0.157公克，外包裝袋
    1個重0.42公克）、插卡行動電話門號0000000000號SIM 卡
    之行動電話1支、夾鍊袋41個、電子磅秤1台及Ｋ盤1個，因
    而查悉上情。
二、案經臺北市政府警察局大安分局移請臺灣臺北地方法院檢察
    署檢察官偵查起訴。
    理  由
一、證據能力之判斷：
（一）按被告以外之人，於審判外之言詞或書面陳述，除法律有
      規定者外，不得作為證據；惟雖不符刑事訴訟法第159條
      之1至第159條之4規定，而經當事人於審判程序同意作為
      證據或未於言詞辯論終結前聲明異議者，法院審酌該言詞
      陳述或書面陳述作成時之情況，認為適當者，亦得為證據
      ，刑事訴訟法第159條第1項、第159條之5分別定有明文。
      查本案證人侯凱允於警詢時之陳述，對於被告而言，為被
      告以外之人於審判外之陳述，且無刑事訴訟法第159條之1
      至第159條之4所定得為證據之情形，並經被告及其辯護人
      不同意以之作為證據，該部分不具有證據能力。
（二）按被告以外之人於偵查中向檢察官所為之陳述，除顯有不
      可信之情況者外，得為證據，刑事訴訟法第159條之1第2
      項定有明文。所謂「顯有不可信之情況」，即指關於檢察
      官取供程序，已經明顯違背程序規定，超乎正常期待，而
      無可信任，例如陳述人於陳述時之心理狀態是否健全、有
      無違法取供情事，是否出於陳述者之真意所為之供述，作
      為判斷之依據。本案證人侯凱允於偵查中向檢察官所為之
      陳述，觀諸筆錄之記載，係依法具結而為證述，且其當時
      偵查筆錄製作之原因、過程及功能等，均未見有違法取供
      之情事，亦即客觀上無顯不可信之情況，應認具有證據能
      力。
（三）本案認定被告犯罪事實之證據，除上開情形外，其餘證據
      資料之證據能力，檢察官、被告及其辯護人於言詞辯論終
      結前均未聲明異議，且本院審酌該等等證據作成時之情況
      認為適當，均無不宜作為證據之情事，依刑事訴訟法第
      159條之5規定，均有證據能力。
二、認定事實所憑之證據及理由：
    訊據被告甲○○就其於附表所示時間，與侯凱允電話聯繫後
    ，相約在附表所示地點，交付第三級毒品愷他命予侯凱允，
    並向侯凱允收取如附表所示之金錢等事實固不諱言，僅辯稱
    ：8次都是侯凱允要伊幫忙購買毒品，伊接到侯凱允拜託後
    ，才打電話給「小楊」並與「小楊」碰面拿毒品，拿到毒品
    後再打電話給侯凱允，與侯凱允約見面轉交，伊只是轉交沒
    有從中獲利或毒品云云（見原審卷一第15頁正、反面、第39
    頁反面至第40頁、第65頁）。是本案關鍵厥為被告是否基於
    販賣毒品之犯意及營利意圖而交付毒品、收取金錢，抑或僅
    係單純轉手？經查：
（一）臺北市政府警察局大安分局依本院98年度聲監字第219號
      通訊監察書，自98年4月15日起至同年5月14日止，監聽被
      告使用之行動電話門號0000000000號之通訊，查知附表編
      號1至7所示通訊內容後，乃聲請本院核發搜索票，於98年
      5月21日持票搜索被告位於臺北市○○區○○街176巷10號
      7樓頂樓加蓋處，扣得白色粉末1包（原淨重0.158公克，
      取樣0.001公克鑑驗用罄，驗餘淨重0.157公克，外包裝袋
      1個重0.42公克）、插卡行動電話門號0000000000號之行
      動電話1支、夾鍊袋41個、電子磅秤1台及Ｋ盤1個，另在
      侯凱允位於臺北市○○區○○路4段187號10樓之3扣得愷
      他命1包（毛重0.36公克，淨重0.14公克），有原審核發
      之通訊監察書、通訊監察譯文及前揭扣案物品在卷可考（
      見98年度聲搜字第738號卷第8至17頁、98年度偵字第
      12606號卷第20至24、54至56頁）；而在被告住處扣得之
      白色粉末經送交通部民用航空局航空醫務中心以氣相層析
      質譜儀分析鑑驗結果，確含第三級毒品愷他命成分，有該
      中心出具之毒品鑑定書1份附卷足憑（見原審卷一第173頁
      ），被告就其於附表所示8次時間、地點，交付愷他命予
      侯凱允並收取金錢之事實固不否認，已如前述，此部分亦
      據侯凱允於警詢、檢察官偵訊及原審證述於附表所示8次
      時、地交付金錢向被告拿取毒品等情屬實（見98年度偵字
      第12606號卷第15、18、101至103頁、原審卷一第15頁至
      反面、第65頁），堪以認定。
（二）被告雖辯稱：幫侯凱允向「小楊」購買毒品再轉交云云。
      然據侯凱允於於檢察官偵訊時具結證稱：「（問：要跟甲
      ○○拿Ｋ他命時，每包的金額是何人決定？）是甲○○決
      定的」（見98年度偵字第12606號卷第103頁），是被告無
      須轉向他人詢問即可自己決定毒品交易之價格，自與被告
      辯稱係代侯凱允向「小楊」購買毒品後轉交侯凱允之情有
      間。佐以前揭卷附通訊監察譯文，被告接獲侯凱允電話後
      、相約與侯凱允碰面前，其間並無撥打電話向他人拿取毒
      品或詢問價錢之通話內容；復經被告自白「小楊」即係伊
      行動電話電話簿中聯絡人「羽毛楊」，其持用行動電話門
      號0000000000號，經原審調取該門號之雙向通聯紀錄顯示
      ，被告於附表編號1至7所示接獲侯凱允電話後、交付毒品
      予侯凱允之前及編號8交易前夕，並無撥打電話予「小楊
      」之通聯紀錄（見原審卷一第77至85頁），足見被告非因
      侯凱允之要求方轉向「小楊」或他人購買毒品交予侯凱允
      ，應係其將自己原本持有之愷他命直接交付予侯凱允，並
      自行決定向侯凱允收取之金額多寡。被告辯稱：單純幫侯
      凱允買毒品轉交云云，要非事實。至於侯凱允雖於原審證
      述：「他只是幫我去跟人家拿，聽狀況，他每次都要等好
      久，所以我認為他是代替我去向別人拿」、「（問：你如
      何判斷你取得毒品的來源是自己就是藥頭還是向其他藥頭
      索取毒品的人？）看對方是不是可以馬上拿給我毒品」、
      「他好像要詢問別人才能告訴我」云云（見原審卷一第
      190、191頁），惟觀諸附表所示通訊監察譯文內容可知，
      被告先與侯凱允談定交易毒品之數量及價格後，通常係被
      告等候侯凱允籌錢來取，而非被告要求侯凱允等候伊轉向
      他人取得毒品再碰面。因此，侯凱允於原審所為前揭證述
      ，核與通訊監察譯文內容不合，應係迴護被告之詞，自無
      足採。綜上，被告如附表所示8次交付毒品、收取金錢，
      均具有自己販賣毒品予侯凱允之犯罪故意，應堪認定。
（三）至於被告又辯稱：並無從中獲利云云。惟被告所辯代購一
      節，應係卸責，不足採信，已如前述。再觀諸被告與侯凱
      允之通話監聽譯文，被告於98年5月3日下午2時46分15秒
      之通話中稱：「【侯凱允】……我之前跟你拿兩張半【按
      指2500元之意】拿五支片子【按指5包愷他命之意】呢」
      、「【被告】沒啦，算算我怎麼會和【台語，划算之意】
      」、「【侯凱允】你之前就這樣跟我算的啊」、「【侯凱
      允】多拿幾塊是不是比較便宜？」、「【被告】好啦……
      」（見98年度警聲搜字第738號卷第16頁），且被告多次
      要求侯凱允一次多買一些毒品，但侯凱允表示自己沒那麼
      多錢，兩人討價還價（見98年度聲搜字第738號卷第8至17
      頁），顯見被告與侯凱允交易毒品時，確有成本、獲利概
      念，更思增加銷售侯凱允之愷他命數量，以增加獲利。況
      侯凱允於98年4月29日下午3時8分11秒之通話中向被告抱
      怨被告提供之毒品成分不純：「你裡面都是鹽」（見98年
      度警聲搜字第738號卷第15頁），可以推知被告乃藉由減
      低毒品純度以從中牟利。至於被告辯稱伊向「小楊」購買
      毒品，然經原審循線調查「小楊」持用之行動電話門號
      0000000000號之申登人資料及插卡行動電話序號，查得連
      崇傑、黃衫予、楊鈞凱、王漢龍，均無證據證明渠等何人
      係「小楊」，渠等亦不認識綽號「小楊」之人（見原審卷
      一第75至130頁、第133至134頁、第157頁、第163頁、第
      175至176頁、第212至214頁、原審卷二第14至16頁），本
      院無從調查被告所辯「小楊」是否真實。蓋販賣毒品係違
      法行為，非可公然為之，故毒品本無市場公定價格可言，
      且販賣者可藉由「價差」或「量差」或「純度」之不同，
      謀取利潤，然其不法牟利之目的，則無二致。況一般民眾
      普遍認知毒品係非法交易，向屬嚴格查禁之重罪，衡諸常
      情，倘非有利可圖，絕無鋌而走險之理。因之，舉凡涉及
      金錢交付之有償交易，除足可證明被告確基於非圖利之本
      意者外，尚難因無法查悉買進、賣出之差價或數量、純度
      ，即任由被告諉稱無營利之意思，阻卻販賣犯行之追訴。
      從而，本案被告甲○○既有如附表所示8次交付愷他命予
      侯凱允並收取金錢之行為，至臻明確，不得僅因被告空言
      否認從中獲利云云，逕認被告不構成販賣毒品之犯行。被
      告此部分所辯，難以遽採。
（四）另，前揭卷附通訊監察譯文中被告接獲侯凱允電話後或初
      先則稱其並未在賣，或稱其幫侯凱允跑等語（見附表編號
      一、三、五、六），惟如前述，被告接獲侯凱允電話後、
      相約與侯凱允碰面前，其間並無撥打電話向他人拿取毒品
      或詢問價錢之通話內容；復經被告自白「小楊」即係伊行
      動電話電話簿中聯絡人「羽毛楊」，其持用行動電話門號
      0000000000號，經原審調取該門號之雙向通聯紀錄顯示，
      被告於附表編號1至7所示接獲侯凱允電話後、交付毒品予
      侯凱允之前及編號8交易前夕，並無撥打電話予「小楊」
      之通聯紀錄（見原審卷一第77至85頁），足見被告非因侯
      凱允之要求方轉向「小楊」或他人購買毒品交予侯凱允，
      而係其將自己原本持有之愷他命直接交付予侯凱允，並自
      行決定向侯凱允收取之金額多寡。況嗣被告則均與侯凱允
      就交易之數量、價格、交付時間、地點均達成合致，上開
      對話中否認在賣或稱幫跑等語，應僅係從事販毒者提防警
      方查緝之說詞或係藉故提高價格之說詞爾，於法自不得執
      之而為被告有利之認定。
（五）綜合上情，本案事證明確，被告基於販賣之故意及營利之
      意圖，有如附表所示販賣第三級毒品愷他命予侯凱允之8
      次犯行，洵堪認定，應予依法論罪科刑。
三、論罪科刑之依據：
    核被告所為，係犯毒品危害防制條例第4條第3項販賣第三級
    毒品罪。被告接獲侯凱允電話要約後，於附表所示時、地，
    販賣第三級毒品愷他命予侯凱允，共計8次，犯意個別，行
    為互殊，應予分論併罰。又查，被告曾因竊盜、詐欺、偽造
    文書等罪，經臺灣苗栗地方法院分別判處有期徒刑6月、2月
    、2月、2月、2月，定應執行刑為有期徒刑1年1月確定，嗣
    經減刑各減為有期徒刑3月、1月、1月、1月、1月，應執行
    有期徒刑6月又15日確定，而於96年8月28日縮刑期滿執行完
    畢等情，有本院被告前案紀錄表附卷可參，是被告於有期徒
    刑之執行完畢後，5年以內故意再犯附表所示8件有期徒刑以
    上之罪，均係累犯，應分別加重其刑。
四、原審以被告本案事證明確，因之適用毒品危害防制條例第4
    條第3項、第19條第1項，刑法第47條第1項、第51條第5款、
    第38條第1項第1款、第2款等規定，並審酌被告明知毒品戕
    害身心，竟意圖營利，販賣愷他命予侯凱允，共計8次，合
    計販得金額6,100元，其犯罪惡性、手段及造成損害非輕，
    且被告犯罪後，雖不爭執附表所示交付愷他命、收取金錢之
    事實，惟始終飾詞辯稱代購、未牟利云云，毫無悔意等一切
    情狀，各量處如原判決附表所示之刑，並合併定應執行有期
    徒刑8年；並說明警員在被告住處扣得之白色粉末1包（原淨
    重0.158公克，取樣0.001公克鑑驗用罄，驗餘淨重0.157公
    克），經鑑定含愷他命成分，業如前述，屬毒品危害防制條
    例第2條第2項第3款所定之第三級毒品，係違禁物，應依刑
    法第38條第1項第1款之規定，宣告沒收。而該包毒品之外包
    裝袋1個（重0.42公克）及扣案夾鍊袋41個、電子磅秤1台及
    Ｋ盤1個，則係被告用以磅秤、分裝毒品以利販賣犯罪所用
    之物，另扣案插卡行動電話門號0000000000號SIM卡之行動
    電話1支係被告用以聯繫販賣毒品事宜之工具，均應依刑法
    第38條第1項第2款規定，併予宣告沒收。被告販賣第三級毒
    品愷他命合計得款6,100元，雖未扣案，仍應依前揭法條規
    定，宣告沒收之，如全部或一部不能沒收時，以其財產抵償
    之。核其認事、用法均無違誤，量刑亦稱妥適。被告上訴意
    旨，仍執陳詞否認犯罪，以此指摘原判決不當，求予撤銷改
    判，為無理由，應予駁回。
據上論斷，應依刑事訴訟法第368條，判決如主文。
本案經檢察官楊秀琴到庭執行職務。
中    華    民    國    99    年    9     月    30    日
                  刑事第二十庭審判長法  官  楊貴雄
                                    法  官  周明鴻
                                    法  官  林銓正
以上正本證明與原本無異。
如不服本判決，應於收受送達後10日內向本院提出上訴書狀，其
未敘述上訴之理由者並得於提起上訴後10日內向本院補提理由書
（均須按他造當事人之人數附繕本）「切勿逕送上級法院」。
                                    書記官  張淨卿
中    華    民    國    99    年    10    月    4     日
附錄：本案論罪科刑法條全文
毒品危害防制條例第4條
製造、運輸、販賣第一級毒品者，處死刑或無期徒刑；處無期徒
刑者，得併科新臺幣 2 千萬元以下罰金。
製造、運輸、販賣第二級毒品者，處無期徒刑或 7 年以上有期
徒刑，得併科新臺幣 1 千萬元以下罰金。
製造、運輸、販賣第三級毒品者，處 5 年以上有期徒刑，得併
科新臺幣 7 百萬元以下罰金。
製造、運輸、販賣第四級毒品者，處 3 年以上 10 年以下有期
徒刑，得併科新臺幣 3 百萬元以下罰金。
製造、運輸、販賣專供製造或施用毒品之器具者，處 1 年以上
7 年以下有期徒刑，得併科新臺幣 1 百萬元以下罰金。
前五項之未遂犯罰之。
附表：
┌──┬──────┬─────────────────────────────────┬────────┐
│編號│犯罪時間、地│                   通  訊  監  察  譯  文                         │                │
│    │點、金額（新│        （A ：甲○○0000000000、B ：侯凱允：0000000000）          │  刑度及沒收物  │
│    │臺幣）      │                                                                  │                │
├──┼──────┼────┬────────────────────────────┼────────┤
│ 一 │98年4 月17日│14:38:08│B ：我想要跟昨天一樣                                    │處有期徒刑伍年陸│
│    │下午3 時27分│        │A ：誰啊？                                              │月，扣案第三級毒│
│    │許，在臺北市│        │B ：我朋友                                              │品愷他命壹包（原│
│    │通化街之統一│        │A ：要幹嘛？                                            │淨重零點一五八零│
│    │便利商店外，│        │B ：我先跟你拿，再拿錢給你                              │公克，取樣零點零│
│    │交易600 元、│        │A ：我又沒賣，你在說什麼                                │零一零公克鑑驗用│
│    │約1 公克之愷│        │B ：不是啦，幫忙一下                                    │罄，驗餘淨重零點│
│    │他命        │        │A ：幫忙什麼，幫你都會出事情                            │一五七零公克）、│
│    │            │        │B ：不會啦，警察昨天是去旁邊搜索，又不是找我們          │外包裝袋壹個（重│
│    │            │        │A ：那麼巧，你來就遇到，幹你娘                          │零點四二公克）、│
│    │            │        │B ：昨天去搜索隔壁又不是我們                            │插卡行動電話門號│
│    │            │        │A ：他們是去說事情，你懂什麼                            │00000000│
│    │            │        │B ：我不知道                                            │八一號ＳＩＭ卡之│
│    │            │        │A ：現在呢？                                            │行動電話壹支、夾│
│    │            │        │B ：我先跟你拿啦，你幫我拿，跟你借片子，等一下我再拿錢過│鍊袋肆拾壹個、電│
│    │            │        │    去                                                  │子磅秤壹台及Ｋ盤│
│    │            │        │A ：好啦好啦，你多久？                                  │壹個均沒收，未扣│
│    │            │        │B ：看你多久會好？                                      │案販賣毒品所得之│
│    │            │        │A ：SEVEN                                               │財物新臺幣陸佰元│
│    │            │        │B ：半個小時？                                          │沒收，如全部或一│
│    │            │        │A ：15分鐘                                              │部不能沒收時，以│
│    │            │        │B ：半個小時，我先吃個飯                                │其財產抵償之。  │
│    │            │        │A ：好好，爽就好                                        │                │
│    │            ├────┼────────────────────────────┤                │
│    │            │15:03:55│A ：到了喔？                                            │                │
│    │            │        │B ：我要過去了                                          │                │
│    │            ├────┼────────────────────────────┤                │
│    │            │15:16:07│B ：我五到十分鐘到                                      │                │
│    │            │        │A ：好，SEVEN                                           │                │
│    │            ├────┼────────────────────────────┤                │
│    │            │15:27:44│B ：我到了                                              │                │
│    │            │        │A ：好                                                  │                │
├──┼──────┼────┼────────────────────────────┼────────┤
│ 二 │98年4 月17日│19:32:55│B：上一個我先拿給你                                     │處有期徒刑伍年陸│
│    │晚間7 時46分│        │A：好                                                   │月，扣案第三級毒│
│    │許在臺北市通│        │B：還要再拿一個，別人還要                               │品愷他命壹包（原│
│    │化街之統一便│        │A：好，到了才說                                         │淨重零點一五八零│
│    │利商店外，交│        │B：要約哪裡？                                           │公克，取樣零點零│
│    │易600 元、約│        │A：巷子                                                 │零一零公克鑑驗用│
│    │1 公克之愷他│        │B：你要再拿一個給我                                     │罄，驗餘淨重零點│
│    │命          │        │A：巷子                                                 │一五七零公克）、│
│    │            ├────┼────────────────────────────┤外包裝袋壹個（重│
│    │            │19:43:25│A：在哪？                                               │零點四二公克）、│
│    │            │        │B：到了                                                 │插卡行動電話門號│
│    │            │        │A：SEVEN旁邊的巷子                                      │00000000│
│    │            │        │B：我馬上到                                             │八一號ＳＩＭ卡之│
│    │            ├────┼────────────────────────────┤行動電話壹支、夾│
│    │            │19:46:40│A：幹嘛？                                               │鍊袋肆拾壹個、電│
│    │            │        │B：我到了                                               │子磅秤壹台及Ｋ盤│
│    │            │        │                                                        │壹個均沒收，未扣│
│    │            │        │                                                        │案販賣毒品所得之│
│    │            │        │                                                        │財物新臺幣陸佰元│
│    │            │        │                                                        │沒收，如全部或一│
│    │            │        │                                                        │部不能沒收時，以│
│    │            │        │                                                        │其財產抵償之。  │
├──┼──────┼────┼────────────────────────────┼────────┤
│ 三 │98年4 月19日│13:07:00│B：喂                                                   │處有期徒刑伍年陸│
│    │下午3 時5 分│        │A：做什麼？                                             │月，扣案第三級毒│
│    │許，在臺北市│        │B：我拿手機去給你                                       │品愷他命壹包（原│
│    │通化街某檳榔│        │A：做什麼？                                             │淨重零點一五八零│
│    │攤前，交易60│        │B：跟你欠一個                                           │公克，取樣零點零│
│    │0 元、約1 公│        │A：不要，習慣了喔                                       │零一零公克鑑驗用│
│    │克之愷他命  │        │B：星期六、星期天你給我欠一下，我手機押你那邊又不是不還 │罄，驗餘淨重零點│
│    │            │        │A：不要，你好了再打給我                                 │一五七零公克）、│
│    │            ├────┼────────────────────────────┤外包裝袋壹個（重│
│    │            │14:23:51│B：喂，我好了                                           │零點四二公克）、│
│    │            │        │A：好了就過來                                           │插卡行動電話門號│
│    │            │        │B：要約哪？                                             │00000000│
│    │            │        │A：檳榔攤                                               │八一號ＳＩＭ卡之│
│    │            ├────┼────────────────────────────┤行動電話壹支、夾│
│    │            │14:42:34│B：喂，我到了                                           │鍊袋肆拾壹個、電│
│    │            │        │A：你去我店裡做什麼？                                   │子磅秤壹台及Ｋ盤│
│    │            │        │B：你不是跟我約檳榔攤？檳榔攤老闆不在我不知要去哪，你多 │壹個均沒收，未扣│
│    │            │        │   久回來？                                             │案販賣毒品所得之│
│    │            │        │A：你要幾個？                                           │財物新臺幣陸佰元│
│    │            │        │B：一個                                                 │沒收，如全部或一│
│    │            │        │A：一個不要                                             │部不能沒收時，以│
│    │            │        │B：不要那樣啦，我晚一點再跟你調兩個                     │其財產抵償之。  │
│    │            │        │A：調什麼，我又沒幫你調什麼，你說什麼                   │                │
│    │            │        │B：我又跟你借片子啦                                     │                │
│    │            │        │A：不要                                                 │                │
│    │            │        │B：不要這樣啦，我都走過來了                             │                │
│    │            │        │A：你每次都玩這一齣                                     │                │
│    │            │        │B：我又不是沒有給你錢                                   │                │
│    │            │        │A：我又沒有收錢                                         │                │
│    │            │        │B：買片子不用錢喔？                                     │                │
│    │            │        │A：我又沒有賣片子                                       │                │
│    │            │        │B：不要這樣子啦                                         │                │
│    │            │        │A：什麼叫不要這樣                                       │                │
│    │            │        │B：我做我的事就好了啊                                   │                │
│    │            │        │A：你做你的就好了啊                                     │                │
│    │            │        │B：我做了啊                                             │                │
│    │            │        │A：等一下                                               │                │
│    │            ├────┼────────────────────────────┤                │
│    │            │15:05:30│A：喂，到了？                                           │                │
│    │            │        │B：喂                                                   │                │
│    │            │        │A：過去了                                               │                │
├──┼──────┼────┼────────────────────────────┼────────┤
│ 四 │98年4 月20日│14:34:47│A：要拿兩塊再來                                         │處有期徒刑伍年陸│
│    │下午3 時34分│        │B：先拿一個啦。晚一點再拿兩個嘛                         │月，扣案第三級毒│
│    │許，在臺北市│        │A：兩個再來                                             │品愷他命壹包（原│
│    │通化街某檳榔│        │B：我先拿一個                                           │淨重零點一五八零│
│    │攤前，交易60│        │A：不要，你找別人拿                                     │公克，取樣零點零│
│    │0 元、約1 公│        │B：沒別人啦                                             │零一零公克鑑驗用│
│    │克之愷他命  │        │A：什麼沒別人，心中沒別人喔？                           │罄，驗餘淨重零點│
│    │            │        │B：啊？                                                 │一五七零公克）、│
│    │            │        │A：心中沒別人喔？                                       │外包裝袋壹個（重│
│    │            │        │B：沒別人啊，我這裡沒線啊                               │零點四二公克）、│
│    │            │        │A：我也沒啊                                             │插卡行動電話門號│
│    │            │        │B：不要這樣啦                                           │00000000│
│    │            │        │A：不要這樣？心中沒別人？                               │八一號ＳＩＭ卡之│
│    │            │        │B：幫我處理一塊就好了                                   │行動電話壹支、夾│
│    │            │        │A：兩塊再來                                             │鍊袋肆拾壹個、電│
│    │            │        │B：晚一點我就拿兩個了                                   │子磅秤壹台及Ｋ盤│
│    │            │        │A：好好，打給我                                         │壹個均沒收，未扣│
│    │            ├────┼────────────────────────────┤案販賣毒品所得之│
│    │            │14:36:21│A：喂，你要說幾次                                       │財物新臺幣陸佰元│
│    │            │        │B：我先拿一個                                           │沒收，如全部或一│
│    │            │        │A：好啦好啦                                             │部不能沒收時，以│
│    │            ├────┼────────────────────────────┤其財產抵償之。  │
│    │            │15:19:19│A：怎樣？                                               │                │
│    │            │        │B：我好了，要約哪？                                     │                │
│    │            │        │A：約什麼？你說什麼話？                                 │                │
│    │            │        │B：啊？我要去借片子啊                                   │                │
│    │            │        │A：你說哪裡啊                                           │                │
│    │            │        │B：檳榔攤                                               │                │
│    │            │        │A：我五分鐘到                                           │                │
│    │            ├────┼────────────────────────────┤                │
│    │            │15:34:17│B：我到了                                               │                │
│    │            │        │A：到哪？                                               │                │
│    │            │        │B：檳榔攤                                               │                │
│    │            │        │A：進來啊，你騎摩托車到那邊喔？                         │                │
│    │            │        │B：嗯啊                                                 │                │
│    │            │        │A：你不會騎過來這邊喔                                   │                │
│    │            │        │B：我先換錢換好                                         │                │
├──┼──────┼────┼────────────────────────────┼────────┤
│ 五 │98年5 月2 日│18:20:14│A：你在哪？                                             │處有期徒刑伍年陸│
│    │晚間6 時58分│        │B：我還在賺                                             │月，扣案第三級毒│
│    │許，在臺北市│        │A：電話一直打                                           │品愷他命壹包（原│
│    │通化街統一便│        │B：我沒有打啊                                           │淨重零點一五八零│
│    │利商店外，交│        │A：在哪？                                               │公克，取樣零點零│
│    │易1200元、重│        │B：我現在在大安這邊                                     │零一零公克鑑驗用│
│    │量不詳之愷他│        │A：多少了？                                             │罄，驗餘淨重零點│
│    │命          │        │B：一千多了                                             │一五七零公克）、│
│    │            │        │A：你不是要借兩塊？                                     │外包裝袋壹個（重│
│    │            │        │B：到底是要兩塊還是三塊？                               │零點四二公克）、│
│    │            │        │A：你現在是幾塊啦？                                     │插卡行動電話門號│
│    │            │        │B：你不是說二張、一張半？                               │00000000│
│    │            │        │A：誰跟你說，一張半                                     │八一號ＳＩＭ卡之│
│    │            │        │B：你剛剛說的啊                                         │行動電話壹支、夾│
│    │            │        │A：沒啦，一張半                                         │鍊袋肆拾壹個、電│
│    │            │        │B：我跟你拿兩個就好了啦，好不好？今天禮拜六讓我拿兩個， │子磅秤壹台及Ｋ盤│
│    │            │        │   沒什麼人                                             │壹個均沒收，未扣│
│    │            │        │A：你現在有多少了？                                     │案販賣毒品所得之│
│    │            │        │B：差不多一千兩百元                                     │財物新臺幣陸佰元│
│    │            │        │A：好啦，你到SEVEN打給我                                │沒收，如全部或一│
│    │            │        │B：好                                                   │部不能沒收時，以│
│    │            ├────┼────────────────────────────┤其財產抵償之。  │
│    │            │18:52:07│B：我到了                                               │                │
│    │            │        │A：哪裡？                                               │                │
│    │            │        │B：SEVEN                                                │                │
│    │            ├────┼────────────────────────────┤                │
│    │            │18:58:22│B：我在SEVEN靠後面一點這裡                              │                │
│    │            │        │A：哪有？走過來，你沒看到我喔？                         │                │
│    │            │        │B：喔                                                   │                │
├──┼──────┼────┼────────────────────────────┼────────┤
│ 六 │98年5 月3 日│14:46:15│B：我要跟你拿四塊                                       │處有期徒刑伍年陸│
│    │晚間2 時49分│        │A：沒啦，沒賣啦                                         │月，扣案第三級毒│
│    │許，在臺北市│        │B：拿四塊片子啦                                         │品愷他命壹包（原│
│    │通化街某檳榔│        │A：沒有啦                                               │淨重零點一五八零│
│    │攤前，交易25│        │B：你不說好了                                           │公克，取樣零點零│
│    │00元、約4.5 │        │A：我哪有說好                                           │零一零公克鑑驗用│
│    │公克之愷他命│        │B：你剛不是說叫我拿一張半，我要兩張啊                   │罄，驗餘淨重零點│
│    │            │        │A：我又沒說要借                                         │一五七零公克）、│
│    │            │        │B：我現在好了，你又跟我這樣                             │外包裝袋壹個（重│
│    │            │        │A：我又沒借                                             │零點四二公克）、│
│    │            │        │B：不要這樣啦                                           │插卡行動電話門號│
│    │            │        │A：我把它折成一支好不好？                               │00000000│
│    │            │        │B：不要啦，分成四個啦，我這樣不好用啦，裡面也有人要呢， │八一號ＳＩＭ卡之│
│    │            │        │   我才有辦法分快一點                                   │行動電話壹支、夾│
│    │            │        │A：兩張半                                               │鍊袋肆拾壹個、電│
│    │            │        │B：你不是說兩張算我四個                                 │子磅秤壹台及Ｋ盤│
│    │            │        │A：哪有？                                               │壹個均沒收，未扣│
│    │            │        │B：你剛剛說的啊                                         │案販賣毒品所得之│
│    │            │        │A：一張半三塊片子，四塊兩張半啊                         │財物新臺幣陸佰元│
│    │            │        │B：四塊怎麼兩張半？怎麼多一千？                         │沒收，如全部或一│
│    │            │        │A：對啊                                                 │部不能沒收時，以│
│    │            │        │B：差一塊差一千，你這樣算得過？                         │其財產抵償之。  │
│    │            │        │A：沒啦                                                 │                │
│    │            │        │B：我現在是真的好了，我之前跟你拿兩張半拿五支片子呢     │                │
│    │            │        │A：沒啦，算算我怎麼會合                                 │                │
│    │            │        │B：你之前就這樣跟我算的啊                               │                │
│    │            │        │A：六乘以五等於三十呢，你娘                             │                │
│    │            │        │B：多拿幾塊不是比較便宜？                               │                │
│    │            │        │A：好啦，兩張半啦                                       │                │
│    │            │        │B：幾支片子？                                           │                │
│    │            │        │A：四塊半，要就來不要就算                               │                │
│    │            ├────┼────────────────────────────┤                │
│    │            │14:49:59│B：我好了啊                                             │                │
│    │            │        │A：多少？                                               │                │
│    │            │        │B：你不是說兩張半嗎？我好了啊                           │                │
│    │            │        │A：四塊半嗎？                                           │                │
│    │            │        │B：嗯啊                                                 │                │
│    │            │        │A：好                                                   │                │
│    │            │        │B：約哪裡？                                             │                │
│    │            │        │A：你在哪？                                             │                │
│    │            │        │B：我騎摩托車去                                         │                │
│    │            │        │A：檳榔攤，多久到？                                     │                │
│    │            │        │B：檳榔攤十分鐘到                                       │                │
├──┼──────┼────┼────────────────────────────┼────────┤
│ 七 │98年5 月5 日│19:24:15│A：要幾塊？                                             │處有期徒刑伍年陸│
│    │晚間7 時35分│        │B：先拿一個啊                                           │月，扣案第三級毒│
│    │許，在臺北市│        │A：你下午不是說兩塊，一個你不要來了                     │品愷他命壹包（原│
│    │通化街某巷內│        │B：你不是剛剛說好的？                                   │淨重零點一五八零│
│    │交易600 元、│        │A：你下午要跟我拿兩塊，現在又說要一塊，我拿去丟掉，你不 │公克，取樣零點零│
│    │重約1 公克之│        │   要來                                                 │零一零公克鑑驗用│
│    │愷他命      │        │B：我等一下再拿一個嘛                                   │罄，驗餘淨重零點│
│    │            │        │A：雞巴，你都搞這樣的，現在多少？                       │一五七零公克）、│
│    │            │        │B：六百                                                 │外包裝袋壹個（重│
│    │            │        │A：怎麼才六百，那麼少？                                 │零點四二公克）、│
│    │            │        │B：生意不好啊                                           │插卡行動電話門號│
│    │            │        │A：雞巴，好啦好啦                                       │00000000│
│    │            │        │B：我明天早一點拼                                       │八一號ＳＩＭ卡之│
│    │            │        │A：好啦                                                 │行動電話壹支、夾│
│    │            │        │B：先跟你拿一個                                         │鍊袋肆拾壹個、電│
│    │            │        │A：雞巴，一個不要                                       │子磅秤壹台及Ｋ盤│
│    │            │        │B：先拿一個啦                                           │壹個均沒收，未扣│
│    │            │        │A：好啦，到了再說                                       │案販賣毒品所得之│
│    │            ├────┼────────────────────────────┤財物新臺幣陸佰元│
│    │            │19:35:47│B：我到了，你店裡有人嗎？                               │沒收，如全部或一│
│    │            │        │A：是啊                                                 │部不能沒收時，以│
│    │            │        │B：你不出來？                                           │其財產抵償之。  │
│    │            │        │A：你在哪裡？                                           │                │
│    │            │        │B：我在門口啊                                           │                │
│    │            │        │A：不要在我們口啦，他們都知道                           │                │
│    │            │        │B：我在對面啦                                           │                │
│    │            │        │A：你去巷子                                             │                │
│    │            │        │B：你到底要約哪裡？                                     │                │
│    │            │        │A：巷子                                                 │                │
│    │            │        │B：漫畫王的巷子？                                       │                │
│    │            │        │A：嗯嗯                                                 │                │
├──┼──────┼────┴────────────────────────────┼────────┤
│ 八 │98年5 月20日│（監聽核准期間至98年5 月14日止，但此部分事實，業據侯凱允證述綦詳〔│處有期徒刑伍年陸│
│    │下午4 時許，│  見98年度偵字第12606號卷第15頁〕，事實經過亦為被告所不爭）       │月，扣案第三級毒│
│    │在臺北市大安│                                                                  │品愷他命壹包（原│
│    │區○○路○ 段│                                                                  │淨重零點一五八零│
│    │265 巷口，交│                                                                  │公克，取樣零點零│
│    │易600 元、重│                                                                  │零一零公克鑑驗用│
│    │約1 公克之愷│                                                                  │罄，驗餘淨重零點│
│    │他命        │                                                                  │一五七零公克）、│
│    │            │                                                                  │外包裝袋壹個（重│
│    │            │                                                                  │零點四二公克）、│
│    │            │                                                                  │插卡行動電話門號│
│    │            │                                                                  │00000000│
│    │            │                                                                  │八一號ＳＩＭ卡之│
│    │            │                                                                  │行動電話壹支、夾│
│    │            │                                                                  │鍊袋肆拾壹個、電│
│    │            │                                                                  │子磅秤壹台及Ｋ盤│
│    │            │                                                                  │壹個均沒收，未扣│
│    │            │                                                                  │案販賣毒品所得之│
│    │            │                                                                  │財物新臺幣陸佰元│
│    │            │                                                                  │沒收，如全部或一│
│    │            │                                                                  │部不能沒收時，以│
│    │            │                                                                  │其財產抵償之。  │
└──┴──────┴─────────────────────────────────┴────────┘

司法院資訊處製作；財團法人民間司法改革基金會備份。
